【裁判字號】    97,整抗,32
【裁判日期】    980511
【裁判案由】    公司重整
【裁判全文】
臺灣臺北地方法院民事裁定              97年度整抗字第32號
再 抗告 人  辛○○
            乙○○
            戊○○
            甲○○
            子○○
            丙○○
            己○○
            壬○○
共同代理人  李淑寶律師
相  對  人  德寶營造股份有限公司
法定代理人  癸○○
            庚○○
            丁○○
上列再抗告人因與相對人德寶營造股份有限公司間公司重整事件
，對於中華民國98年2 月16日本院97年度整抗字第32號裁定提起
抗告，經臺灣高等法院廢棄原裁定，本院更為裁定如下：
    主  文
再抗告駁回。
再抗告程序費用新臺幣壹仟元由再抗告人負擔。
    理  由
一、按對於抗告法院之裁定再為抗告，僅得以其適用法規顯有錯
    誤為理由，並經原法院之許可者為限。前項許可，以原裁定
    所涉及之法律見解具有原則上之重要性者為限，非訟事件法
    第45條第3項、第4項分別定有明文。又所謂適用法規顯有錯
    誤，係指確定裁判違背法規或現存判例解釋者，或抗告法院
    所為之裁定，就其取捨證據自行確定之事實，適用法規所持
    法律上判斷顯有錯誤而言。又所謂原則上之重要性，係指該
    再抗告事件所涉及之法律問題，意義重大而有加以闡釋之必
    要者而言。
二、本件再抗告意旨略以：原裁定認再抗告人就其對相對人之損
    害賠償債權尚在爭訟中，為已知之債權人，相對人自應依公
    司法第286 條規定將重整裁定送達再抗告人；況兩造就原審
    95年度訴字第4183號損害賠償事件中，委託臺北市結構工程
    工業技師工會進行鑑定，相對人就應否負損害賠償責任仍有
    爭執，並非不爭執，故相對人應負之債務，係重整裁定後所
    產生之重整債務；且本件再抗告人係請求相對人負有扶正系
    爭房屋之作為義務，屬非財產上請求權，故本件與公司法第
    5 章第10節規定亦有不同，是原審裁定適用法規顯有錯誤，
    爰依法提起再抗告云云。
三、經查：
  (一)按非訟事件，對於抗告法院之裁定再為抗告者，依非訟事件
    法第46條之規定，準用民事訴訟法。是非訟事件，當事人對
    於抗告法院之裁定再為抗告，應委任律師為其代理人（民事
    訴訟法第495 條之1 第2 項、第466 條之1 第1 項前段參照
    ），本件再抗告人提起本件再抗告時，固未委任律師為代理
    人，惟抗告人業於民國98年4 月30日委任李淑寶律師，有委
    任書在卷可稽，應認此瑕疵業已補正，合先敘明。
  (二)本院因受理再抗告人與相對人、第三人臺北市政府都市發展
    局間之承攬工程瑕疵損害賠償事件（95年度訴字第4183號）
    ，於96年3 月23日以公函通知再抗告人本件重整情事，該函
    業於同月27日送達再抗告人該案之訴訟代理人李淑寶律師，
    堪認再抗告人至遲於96年3 月27日即知悉相對人業經裁定重
    整一事，而再抗告人係於96年7 月11日始補行申報債權，顯
    已逾上開債權申報期間及補報之15日。
  (三)又對公司之債權，在重整裁定前成立者，為重整債權，公司
    法第296 條第1 項定有明文。本件再抗告人於原審申報之債
    權金額為400 萬元，此有李淑寶律師事務所函可考（見原審
    卷第10至11頁），核屬財產權訴訟，且依再抗告人起訴時間
    為95年4 月10日及其起訴事實係因其等向第三人臺北市政府
    都市發展局購買之房屋有繼續傾斜之情事，相對人施工亦使
    房屋牆面等部位裂縫增大，依侵權行為法律關係請求相對人
    及第三人臺北市政府都市發展局負損害賠償責任，請求回復
    原狀（見原審卷第12至14頁），是再抗告人主張其所申報之
    債權係非財產權訴訟，不適用公司法第5章 第10節公司重整
    規云云，亦有未洽。
  (四)綜上，抗告法院其依形式審查結果，取捨證據、認定事實，
    並無何適用法規顯有錯誤，更未涉及法律意義重大而有加以
    闡釋之必要。揆諸首揭規定及說明，本件再抗告人所為再抗
    告，即不應許可，應予駁回。
四、據上論結，本件再抗告為不合法，爰裁定如主文。
中    華    民    國    98    年    5     月    11    日
                  民事第五庭    審判長法  官  薛中興
                                      法  官  熊誦梅
                                      法  官  胡宏文
以上正本係照原本作成
如對本裁定抗告須於裁定送達後10日內向本院提出抗告狀，並繳
納抗告費新臺幣1,000元
中    華    民    國    98    年    5     月    11    日
                                      書記官  曾寶生


司法院資訊處製作；財團法人民間司法改革基金會備份。
